el: Αθλητικά είδη > Υπαίθριες δραστηριότητες αναψυχής > Μοτοποδήλατα (Riding Scooters) > Ανταλλακτικά για ηλεκτρικά πατίνια > Ηλεκτρικά εξαρτήματα: Ηλεκτρονικοί ελεγκτές ταχύτητας; Πλεξούδες καλωδίωσης
fi: Urheilutarvikkeet > Ulkoharrasteet > Potkulaudat > Sähköpotkulautojen osat > Sähkökomponentit: Elektroniset nopeudensäätimet; Johtosarjat
lt-LT: Sporto prekės > Poilsis lauke > Paspirtukai > Elektrinių paspirtukų dalys > Elektriniai komponentai: Elektroniniai greičio valdikliai; Laidai
fr: Équipements sportifs > Loisirs de plein air > Trottinettes > Pièces de trottinettes électriques > Composants électriques: Contrôleurs de vitesse électroniques; Faisceaux de câblage
th: อุปกรณ์กีฬา > สันทนาการกลางแจ้ง > สกูทเตอร์สำหรับขับขี่ > ชิ้นส่วนสกู๊ตเตอร์ไฟฟ้า > ส่วนประกอบไฟฟ้า: เครื่องควบคุมความเร็วอิเล็กทรอนิกส์; ชุดสายไฟ
ro-RO: Articole sportive > Recreere în aer liber > Scutere pentru grădinărit > Piese pentru trotinete electrice > Componente electrice: Controlere electronice de viteză; Cablaje
hr-HR: Sportska oprema > Rekreacija na otvorenom > Romobili za vožnju > Dijelovi za električne romobile > Električne komponente: Elektronički kontroleri brzine; Svežanj žica
nl: Sportartikelen > Buitenrecreatie > Scooterrijden > E-scooters onderdelen > Elektrische componenten: Elektronische snelheidsregelaars; Kabelbomen
zh-CN: 体育用品 > 户外休闲 > 滑板车 > 电动滑板车部件 > 电子元件: 电子调速器; 线束
vi: Dụng cụ thể thao > Giải trí ngoài trời > Xe trượt scooter đạp chân > Phụ tùng xe máy điện > Linh kiện điện: Bộ điều khiển tốc độ điện tử; Bộ dây điện
hu: Sportszerek > Szabadtéri kikapcsolódás > Motoros rollerek > Elektromosroller-alkatrészek > Elektromos alkatrészek: Elektronikus sebességszabályozók; Kábelkötegek
bg-BG: Спортни стоки > Спортни занимания на открито > Каране на тротинетки > Части за електрически тротинетки > Електрически компоненти: Електронни регулатори на скорост; Кабелни снопове
da: Sportsartikler > Friluftsliv > Løbehjul > Dele til elløbehjul > Elektriske komponenter: Elektroniske hastighedsregulatorer; Ledningsnet
ru: Спортивные товары > Активный отдых на открытом воздухе > Катание на самокатах > Детали для электросамокатов > Электрические компоненты: Электронные контроллеры скорости; Жгуты проводов
ko: 스포츠용품 > 야외 레크레이션 > 씽씽이 > 전기 스쿠터 부품 > 전기 구성품: 전자식 속도 컨트롤러; 와이어링 하네스
sv: Sportartiklar > Utomhusaktiviteter > Skotrar > E-skoterdelar > Elektriska komponenter: Elektroniska hastighetsreglage; Kabelstammar
cs: Sportovní potřeby > Outdoorové aktivity > Koloběžky a skútry > Elektroskútry – náhradní díly > Elektrické komponenty: Elektronické regulátory rychlosti; Kabelové svazky
ja: スポーツ用品 > 屋外レクリエーション > キックスクーター > 電動スクーターパーツ > 電気コンポーネント: 電子スピードコントローラー; ワイヤーハーネス
nb: Sportsutstyr > Friluftsliv > Sparkesykler > Deler til el-scootere > Elektriske deler: Elektroniske fartskontrollere; Ledningsnett
it: Articoli sportivi > Ricreazione outdoor > Scooter > Parti di scooter elettrici > Componenti elettrici: Regolatori di velocità elettronici; Cablaggi
sk-SK: Športový tovar > Exteriérové rekreakčné športy > Kolobežky > Diely E-kolobežiek > Elektrické komponenty: Elektronické regulátory otáčok; Káblové zväzky
de: Sportartikel > Outdoor-Aktivitäten > Roller > Ersatzteile für E-Scooters > Elektrische Komponenten: Elektronische Fahrtregler; Kabelbäume
pt-PT: Artigos de desporto > Atividades recreativas no exterior > Scooters > Peças de scooters elétricas > Componentes elétricos: Controladores eletrónicos de velocidade; Feixes de cabos
tr: Spor Malzemeleri > Açık Hava Etkinlikleri > Scooter Motorlar > E-Scooter Parçaları > Elektrik Bileşenleri: Elektronik hız kontrol cihazları; Kablo tesisatları
en: Sporting Goods > Outdoor Recreation > Riding Scooters > E-Scooters Parts > Electrical Components: Electronic Speed Controllers; Wiring Harnesses
es: Equipamiento deportivo > Actividades al aire libre > Patinetes > Piezas para patinetes eléctricos > Componentes eléctricos: Controladores de velocidad electrónicos; Arneses de cableado
zh-TW: 體育用品 > 室外休閒 > 滑板車 > 電動滑板車零件 > 電子元件: 電子調速器; 線束
sl-SI: Športna oprema > Rekreacija na prostem > Skiroji > Deli za e-skiroje > Električne komponente: Elektronski krmilniki hitrosti; Električna vezja
pt-BR: Artigos esportivos > Atividades ao ar livre > Motonetas > Peças de patinetes elétricos > Componentes elétricos: Controladores eletrônicos de velocidade; Chicotes elétricos
pl: Sprzęt sportowy > Rekreacja na świeżym powietrzu > Hulajnogi > Części do hulajnóg elektrycznych > Podzespoły elektryczne: Elektroniczne regulatory prędkości; Wiązki elektryczne